# 类似商业承兑汇票的一种票据，但只能贴现不能全额承兑的票据应该在哪个科目核算

提问人：wx_5af15b88aa4b 时间：2022-02-07 17:21:47
陈版主及各位大神，被审计单位的集团公司的一个保理公司与某银行合作，建立了一个类似商业承兑汇票的平台，集团内的公司可以在该平台开立一种票据，该票据期限长短不定，有固定到期日、金额、收款人等，用于日常购销活动支付的票据。收款人须凭该票据在到期日之前 10 日内去该银行贴现（只能贴现，不能全额承兑），过期作废。这种票据应在哪个科目核算。

回答人：chenyiwei
是否类似于“云信”等平台？
根据财政部、国务院国资委、银保监会、证监会《关于严格执行企业会计准则 切实做好企业 2021 年年报工作的通知》（财会[2021]32号）：“企业因销售商品、提供服务等取得的、不属于《中华人民共和国票据法》规范票据的“云信”、“融信”等数字化应收账款债权凭证，不应当在“应收票据”项目中列示。企业管理“云信”、“融信”等的业务模式以收取合同现金流量为目标的，应当在“应收账款”项目中列示；既以收取合同现金流量为目标又以出售为目标的，应当在“应收款项融资”项目中列示。企业转让“云信”、“融信”等时，应当根据《企业会计准则第 23 号——金融资产转移》（财会〔 2017 〕 8 号）判断是否符合终止确认的条件并进行相应的会计处理。”。